【裁判字號】    89,訴,1165
【裁判日期】    890630
【裁判案由】    違反槍砲彈藥刀械管制條例等
【裁判全文】
臺灣高雄地方法院刑事判決                        八十九年度訴字第一一六五號
    公  訴  人  臺灣高雄地方法院檢察署檢察官
    被      告  乙○○
右列被告因違反槍砲彈藥刀械管制條例等案件，經檢察官提起公訴（八十九年度偵字
第八五四六號），甲○判決如左：
    主  文
乙○○未經許可，持有衝鋒槍，累犯，處有期徒刑柒年，併科罰金新台幣壹拾伍萬元
，罰金如易服勞役，以銀元參佰元即新台幣玖佰元折算壹日。
扣案之衝鋒槍壹把，沒收之。
    事  實
一、乙○○前有違反肅清煙毒條例、麻醉藥品管理條例、懲治盜匪條例、贓物及賭博
    等多項前科，且因犯違反肅清煙毒條例及麻醉藥品管理條例等案件，經台灣高雄
    地方法院判處有期徒刑三年十一月及六月確定，應執行有期徒刑四年二月，於民
    國八十八年一月二十五日執行完畢，猶不知悔改，乙○○明知某不詳姓名年籍之
    人於八十九年四月七日下午十時許，在高雄市○○區○○街公園廁所與圍牆間所
    藏放，以旅行袋內置之美國ＣＡＬＩＣＯ廠製Ｍ─九五○型口徑９ＭＭ制式衝鋒
    槍一把，係具有殺傷力之槍枝，竟基於意圖為自己不法所有之犯意，於八十九年
    四月十四日上午十時許，前往上址，徒手竊取該旅行袋及其內之槍枝，未經許可
    而持有該槍枝。嗣於同日上午十時三十分許，乙○○騎乘未懸掛車牌之機車，途
    經高雄市○○區○○街六十八巷口時，為警攔檢查獲，並扣得上開美製衝鋒槍一
    把。
二、案經高雄市政府警察局鹽埕分局報請台灣高雄地方法院檢察署檢察官偵查起訴。
    理  由
一、訊據被告乙○○固坦認有於八十九年四月七日下午十時許在上開地點，見不詳姓
    名年籍之人自公園內翻越圍牆，而於同月十四日上午十時三十分許前往上址拿取
    該旅行袋及槍枝之事實不諱，惟矢口否認上開犯行，辯稱：伊因好奇才欲將槍枝
    帶回家，並不知該槍枝為真槍，且伊係撿到，並無竊盜之犯意云云。惟查：
  (一)據被告在警訊及偵查時供稱：在八十九年四月七日下午十時許，在高雄市○○區
    ○○街公園，見一陌生人拿一只旅行袋至公園廁所旁藏放，伊因好奇而於同月十
    四日上午十時許至該處查看，結果找到一只紅藍色旅行袋，內有一把滾筒式衝鋒
    槍，沒有子彈，伊撿到槍後，本欲先去加油而後回家查看該槍是否為真槍，途中
    即為警盤檢查獲等語。準此，被告即知該旅行袋及其內槍枝，為不詳姓名年籍之
    人藏放在上址，即為人所藏放，則非為拋棄之動產，並非無主物，亦非脫離本人
    所持有之物，而仍為該不詳姓名年籍之人所持有支配中，被告竟意圖為自己不法
    之所有，將該旅行袋及其內槍枝竊取，是被告竊盜犯行已堪認定，故被告所辯：
    伊係撿到，並無竊盜犯意云云，顯係事後飾卸之詞，不足採信。
  (二)又據被告於甲○調查及審理中供稱：伊因好奇打開該旅行袋，見其內有一把槍枝
    等語。從而，被告即知上開旅行袋內置槍枝，且據被告於警訊及偵查中之上述供
    詞，該旅行袋為不詳姓名年籍之人所藏放，如該槍枝非真槍，則該不詳姓名年籍
    之人何需如此大費周章藏放於該隱密之處？職是，被告應明知上開槍枝為真槍。
    復上開槍枝經送內政部警政署刑事警察局鑑定結果，該槍枝係美國ＣＡＬＩＣＯ
    廠制Ｍ─９５０型口徑９ｍｍ制式衝鋒槍，槍管內具六條右旋之來復線，槍號為
    Ｉ○○四三七○，機械性能良好，可擊發子彈，認具殺傷力，有內政部警政署刑
    事警察局八十九年四月二十七日刑鑑字第五二六○二號鑑驗通知書乙紙附卷可稽
    ；職是，被告違反槍砲彈藥刀械管制條例之犯行，應堪認定，被告所辯：並不知
    該槍枝為真槍云云，顯係事後推諉之詞，殊難採信。
二、核被告乙○○所為，係犯刑法第三百二十條第一項之竊盜罪及槍砲彈藥刀械管制
    條例第七條四項之未經許可持有槍砲罪。又其竊盜罪與未經許可持有槍砲罪所犯
    二罪間，有方法結果之牽連犯關係，應從重依未經許可持有槍砲罪處斷。被告曾
    因犯違反肅清煙毒條例及麻醉藥品管理條例等案件，經台灣高雄地方法院判處有
    期徒刑三年十一月及六月確定，應執行有期徒刑四年二月，於八十八年一月二十
    五日執行完畢，有台灣高等法院被告全國前案紀錄表可按，其於有期徒刑執行完
    畢後五年以內再犯有期徒刑以上之上開二罪，為累犯，並依法加重其刑。爰審酌
    被告素行不良，並有違反肅清煙毒條例、麻醉藥品管理條例、懲治盜匪條例、贓
    物及賭博等多項前科，此有高雄市警察局鹽埕分局被告素行調查表乙份及台灣高
    等法院被告全國前案紀錄表在卷可考、犯罪之手段、持有槍枝嚴重影響社會治安
    ，惟持有時間非長，及犯後矯言飾責，不知悔改等一切情狀，量處如主文所示之
    刑，並就罰金諭知易服勞役之折算標準，以資懲儆。又按搶砲彈藥刀械管制條例
    第十九條第一項規定，不問對行為人有無預防矯治其社會危險性之必要，一律宣
    付強制工作三年，限制其中不具社會危險性之受處分人之身體、自由部分，其所
    採措施與所欲達成預防矯治之目的及所需程度，不合憲法第二十三條所定之比例
    原則。是犯上開條例第十九條所定之罪，不問對行為人有無預防矯治其社會危險
    性之必要，一律宣付強制工作三年之部分，應自八十七年十二月十八日起停止適
    用，業經司法院大法官會議釋字第四七一號解釋在案。本件被告所持有美國ＣＡ
    ＬＩＣＯ廠製Ｍ─九五○型口徑９ＭＭ制式衝鋒槍一把，雖具有殺傷力，惟被告
    並無進而犯罪之意，是被告持有槍械雖對社會具有相當之危險性，惟尚難認有進
    一步教化、治療之必要，若宣告拘束被告身體、自由之保安處分，顯與比例原則
    有違，是甲○認被告並無強制工作之必要，故不另予諭知被告於刑之執行完畢或
    赦免後，令入勞動場所，強制工作三年，併此敘明。另扣案之槍隻一把，確係槍
    砲彈藥刀械管制條例第四條第一項第一款所定之槍砲，業經內政部警政署刑事警
    察局鑑驗屬實，係違禁物，爰依法宣告沒收。
據上論斷，應依刑事訴訟法第二百九十九條第一項前段，槍砲彈藥刀械管制條例第七
條第四項，刑法第十一條前段、第三百二十條第一項、第三十八條第一項第一款、第
四十二條第二項、第四十七條、第五十五條，罰金罰鍰提高標準條例第一條前段、第
二條，現行法規貨幣單位折算新台幣條例第二條，判決如主文。
本案經檢察官吳秋瑩到庭執行職務。
中      華      民      國      八十九    年      六    月      三十    日
                                  臺灣高雄地方法院刑事第六庭
                                      審判長法  官  莊崑山
                                            法  官  洪碩垣
                                            法  官  洪榮家
右為正本，係照原本作成。
如不服本判決，應於送達後十日內，向甲○提出上訴狀。
                                            書記官  黃中旗
中      華      民      國      八十九    年      六    月      三十    日
附錄本案論罪科刑法條全文：
刑法第三百二十條第一項：
  意圖為自己或第三人不法之所有，而竊取他人之動產者，為竊盜罪，處五年以下有
  期徒刑、拘役或五百元以下罰金。
槍砲彈藥刀械管制條例第七條第四項：
  未經許可，持有、寄藏或意圖販賣而陳列第一項所列槍砲、彈藥者，處五年以上有
  期徒刑，併科新台幣一千萬元以下罰金。


司法院資訊處製作；財團法人民間司法改革基金會備份。
